---
output: html_document
---
 
```{r Directorio, echo=FALSE ,message=FALSE, results='hide'}
directorio <- "C:/Users/Hector/Desktop/SESION 20" 
knitr:: opts_knit$set(root.dir = directorio)

knitr::opts_chunk$set(fig.path = "./GRAFICAS/EXPLORATORIAS/Grafica_", fig.align = 'center',
                         fig.width = 12, fig.height = 8,
                         cache.path = "CACHE/Cache_", cache = TRUE,
                         eval = TRUE,
                         warning = FALSE, message = FALSE,
                         echo = TRUE,
                         comment = NA)

paquetes.utilizados <- c("lubridate", "dplyr", "maps", "reshape2",
                         "mapproj", "ggplot2", "scales", "plyr", "knitr",
                         "xtable", "tidyr","reshape2","xtable")
paquetes.instalados <- rownames(installed.packages())
paquetes.por.instalar <- setdiff(paquetes.utilizados, paquetes.instalados)

if(length(paquetes.por.instalar) != 0) install.packages(paquetes.por.instalar,
                                                        repos = "http://cran.us.r-project.org")

lapply(paquetes.utilizados, library, character.only = TRUE)
```


```{r}
generar.factores.inflacion <- function(archivo.csv, 
                                       fecha.valuacion, 
                                       vector.fechas, 
                                       vector.montos) 
{
  archivo.texto <- readLines(archivo.csv)
  linea.inicial <- grep(".*SP1*", archivo.texto)

  datos.IPN <- read.csv(archivo.csv, 
                      skip = linea.inicial - 1, 
                      header = TRUE, 
                      stringsAsFactors = FALSE)
 datos.IPN <- datos.IPN[, 1:2]
 datos.IPN$Fecha <- as.Date(datos.IPN$Fecha, format = "%d/%m/%Y")
  
 b <- match(vector.fechas,datos.IPN$Fecha)
 valores <-  datos.IPN[b,]

 a <- match(fecha.valuacion,datos.IPN$Fecha)
 aa <- datos.IPN$SP1[a]
  

 for(i in 1:length(b))
 {
   valores[i,2] = ((aa-valores[i,2])/aa)*vector.montos[i]
 }   
   
  return(valores[,2])
}
```


```{r}
archivo.texto <- readLines("Consulta_Banxico_pib.csv")
linea.inicial <- grep(".*SR10*", archivo.texto)

datos.pib <- read.csv("Consulta_Banxico_pib.csv", 
                      skip = linea.inicial - 1, 
                      header = TRUE, 
                      stringsAsFactors = FALSE)
datos.pib <- datos.pib[, 1:2]
datos.pib$Fecha <- as.Date(datos.pib$Fecha, format = "%d/%m/%Y")




plot(datos.pib$Fecha,
     generar.factores.inflacion("Consulta_Banxico.csv", 
                                as.Date("2016-02-01"),
                                datos.pib$Fecha, 
                                datos.pib$SR10),
     ylim = c(400000, 13651000),
     type = "o", pch = 19,
     main = "PIB nominal vs real",
     ylab = "PIB nominal / real", 
     xlab = "Año"
     )
lines(datos.pib$Fecha, datos.pib$SR10, type = "o", pch = 19, col = "blue")
legend('topleft', 
       c("nominal", "real"), 
       lty = 1, 
       col = c('black', 'blue'), 
       bty = 'n', 
       cex = .75)
```

#Descripcion del comportamiento del PIB
Inicialmente si solo se tiene los valores nominales se puede ver que este siempre va aumentando, y que alrededor de 1994 empieza a aumentar a una velocidad mucho mayor;sin embargo, aun vez que se analiza el PIB real se puede ver que a pesar de que si va aumentando constantemente el PIB pero que en menor proporcion y mas notorio que el cambio en la velocidad de crecimiento a partir de 1994 es mucho menor. 
Esto nos dice que a pesar de que la situacion economica del pais ha mejorado, no ha mejorado tanto como inicialmente se nos deja creer.